# 垫资金采购销售模式是否符合总额法确认收入的条件？

提问人：mzw821 时间：2013-12-11 09:03:37
我公司需要完成总公司的新增销售收入任务 2 亿元，但原自身业务已无法达到要求，考虑到我公司有资金优势，于是准备与某贸易公司联合从事贸易业务，我公司拟提供资金，贸易公司提供贸易渠道、仓库和运输共同完成贸易活动，相关贸易往来的资金和销售发票由本公司提供或开具，具体而言，我公司直接付款给贸易公司提供的供货商，供货商把相关的增值税专用发票直接开给我公司，货物直接运送到客户，我公司直接向贸易公司提供的客户收取货款，并由我公司开具发票给客户。我公司可否把上述贸易作为我公司的主营收入和采购处理？如果这样处理有什么问题没有？

回答人：chenyiwei
判断收入确认和计量应该采用“总额法”还是“净额法”涉及对所有相关信息的综合分析和判断，仅仅强调其中一个因素的作用是不恰当的。 垫资采购只是说明本企业承担了交易过程中的信用风险，但这一条件在判断收入确认模式的几个条件中相对是比较次要的，更重要的考虑因素是标的货物所有权上的主要风险和报酬（即一般存货风险）在这一过程中是否转移到本企业。在你说的这个案例中，如果商务合同的谈判是上下家之间直接进行的，本企业并不参与，仅仅利用本企业的资金结算渠道和仓库等手段完成交易，本企业在交易过程中的整体获益是事先约定的固定金额或者固定比例，不承担与商品和商务谈判过程相关的风险和报酬，则仍然倾向于采用“净额法”确认收入。

提问人：feeling1206 时间：2014-12-17 14:55:06
请教陈版 具体到会计处理上 支付货款 dr材料采购 cr银行存款
货物达到最终客户处 dr应收账款 cr营业收入 材料采购 这样处理是否有误？

回答人：chenyiwei
如果确定应采用净额法的，则所采购的货物不确认为本企业的存货，自然也就不使用“材料采购”科目，而是通过往来核算，账上不反映所采购的货物。